【裁判字號】    97,訴,1343
【裁判日期】    971231
【裁判案由】    毒品危害防制條例
【裁判全文】
臺灣臺北地方法院刑事判決              97年度訴字第1343號
公  訴  人  臺灣臺北地方法院檢察署檢察官
被      告  甲○○
                    （現另案於臺灣臺北監獄執行中）
上列被告因違反毒品危害防制條例案件，經檢察官提起公訴（97
年度毒偵字第1675號）後，因被告於準備程序中就被訴事實為有
罪之陳述，經本院合議庭裁定改行簡式審判程序審理，茲判決如
下：
    主  文
甲○○施用第一級毒品，累犯，處有期徒刑玖月，扣案海洛因貳
包（合計驗餘淨重零點柒壹玖捌公克），又壹包（驗餘淨重零點
壹參貳公克）均沒收銷燬，注射針筒壹支及海洛因之空包裝貳個
（合計重零點伍參公克），又壹個（重零點貳陸伍公克）均沒收
。又施用第二級毒品，累犯，處有期徒刑伍月，扣案甲基安非他
命壹包（驗餘淨重零點參柒參捌公克）沒收銷燬，吸食器壹組及
甲基安非他命之空包裝壹個（重零點貳公克）均沒收。應執行有
期徒刑壹年，扣案海洛因貳包（合計驗餘淨重零點柒壹玖捌公克
），又壹包（驗餘淨重零點壹參貳公克）、甲基安非他命壹包（
驗餘淨重零點參柒參捌公克）均沒收銷燬，注射針筒壹支、吸食
器壹組，及海洛因之空包裝貳個（合計重零點伍參公克），又壹
個（重零點貳陸伍公克）、甲基安非他命之空包裝壹個（重零點
貳公克）均沒收。
    事  實
一甲○○前於民國91年間因施用毒品案件，經本院以91年度毒聲
  字第1775號裁定送觀察、勒戒，認無繼續施用毒品之傾向，91
  年10月29日執行完畢出所，經臺灣臺北地方法院檢察署檢察官
  以91年度毒偵字第1936號為不起訴處分確定。又因施用毒品案
  件，經本院以92年度毒聲字第882 號裁定送觀察、勒戒，認有
  繼續施用毒品之傾向，再以92年度毒聲字第1850號裁定送強制
  戒治，該案並經本院以92年度簡字第3660號判決判處有期徒刑
  5 月，93年1 月9 日因毒品危害防制條例修正免予繼續執行強
  制戒治而出監，並接續執行前述有期徒刑5 月，至93年6 月8
  日執行完畢。復因施用毒品案件，經本院以94年度訴字第1544
  號判決判處有期徒刑1 年、8 月，因轉讓毒品案件，經臺灣板
  橋地方法院以95年度訴字第2519號判決判處有期徒刑1 年2 月
  ，前述各罪經臺灣板橋地方法院以96年度聲減字第4015號裁定
  分別予以減刑，並定應執行刑為有期徒刑1 年3 月，96年8 月
  13日執行完畢。竟又於97年5 月2 日上午4 點多在臺北縣新店
  市○○路90巷33號4 樓，以注射方式施用第一級毒品海洛因，
  及以將安非他命粉末置於玻璃球內予以燃燒後吸入所生氣體之
  方式施用第二級毒品安非他命。嗣於同日上午11點10分左右在
  前址為警持搜索票執行搜索，當場扣得甲○○所有且供施用毒
  品所用之海洛因2 包（合計淨重0.722 公克，驗餘淨重0.7198
  公克，空包裝2 個合計重0.53公克）、又1 包（淨重0.134 公
  克，驗餘淨重0.132 公克，空包裝1 個重0.265 公克）、甲基
  安非他命1 包（淨重0.374 公克，驗餘淨重0.3738公克，空包
  裝1 個重0.2 公克）、注射針筒1 支、吸食器1 組等物，並採
  尿送驗，始知上情。
    理  由
一認定犯罪事實所憑之證據及理由：前述事實，除被告甲○○於
  本院審理時之自白外，其尿液送臺灣尖端先進生技醫藥股份有
  限公司檢驗結果，嗎啡及可待因、安非他命及甲基安非他命均
  呈陽性反應，有該公司97年5 月16日濫用藥物檢驗報告及臺北
  市警察局偵辦毒品案件尿液檢體委驗單各1 份可證。又扣案白
  色粉末及粉塊2 包（合計淨重0.722 公克，驗餘淨重0.7198公
  克，空包裝2 個合計重0.53公克）、白色粉末1包（淨重0.134
  公克，驗餘淨重0.132 公克，空包裝1 個重0.265 公克），經
  交通部民用航空局航空醫務中心鑑定結果含有海洛因成分，屬
  毒品危害防制條例第2 條第2 項第1 款之第一級毒品，白色透
  明晶體及結晶塊1 包（淨重0.374 公克，驗餘淨重0.3738公克
  ，空包裝1 個重0.2 公克），經該中心鑑定結果含有甲基安非
  他命成分，屬同條例第2 條第2 項第2 款之第二級毒品甲基安
  非他命等情，亦有該中心97年6 月9 日航藥鑑字第0972916 、
  0000000 號鑑定書附卷可稽，足以擔保被告自白之真實性。另
  被告於本院雖供稱其在被查獲前約4 、5 個小時在臺北市○○
  區○○街75之1 號住處施用毒品，惟本件警員前往臺北縣新店
  市○○路90巷33號4 樓搜索之時間為97年5 月2 日上午11點10
  左右，被告當時亦在場一併遭查獲，參以其於警員詢問時自承
  係在同日上午3 、4 點左右抵達前址，且於前址使用扣案、注
  射針筒1 支、吸食器1 組施用毒品等語，足認被告係於97年5
  月2 日上午4 點多在臺北縣新店市○○路90巷33號4 樓施用毒
  品，其於本院審理時之供述應係記憶錯誤所致，附此敘明。本
  件證據明確，已可認定被告有事實欄所載施用第一級毒品海洛
  因及施用第二級毒品安非他命之犯行，應依法論科。
二論罪科刑之依據：核被告所為，係犯毒品危害防制條例第10條
  第1 項施用第一級毒品罪及第2 項施用第二級毒品罪，其持有
  第一級、第二級毒品之低度行為，分別為施用之高度行為所吸
  收，均不另論罪。前述二罪犯意各別，罪名不同，行為有異，
  應分論併罰之。又被告曾有如事實欄所述之犯罪科刑執行完畢
  情形，有臺灣高等法院被告前案紀錄表1 份可參，其受有期徒
  刑執行完畢後，於5 年內因故意再犯本件有期徒刑以上之罪，
  為累犯，依法加重其刑。本院審酌被告施用海洛因及安非他命
  之行為，對個人身心戕害甚鉅，且前因施用毒品犯行遭刑之宣
  告及執行，確仍再犯，但念其犯後態度良好，坦承犯行，所犯
  屬自戕行為等一切情狀，分別量處如主文所示之刑，並定其應
  執行之刑。扣案海洛因2 包（合計驗餘淨重0.7198公克）、又
  1 包（驗餘淨重0.132 公克），及甲基安非他命1 包（驗餘淨
  重0.3738公克）分屬第一級毒品及第二級毒品，不問屬於犯人
  與否，應依毒品危害防制條例第18條第1 項前段規定諭知沒收
  銷燬之。海洛因之空包裝2 個（合計重0.53公克），又1 個（
  重0.265 公克）、甲基安非他命之空包裝1 個（重0.2 公克）
  均有防止海洛因及甲基安非他命裸露、逸出及潮濕之功用，並
  便於攜帶，與注射針筒1 支、吸食器1 組同為供被告施用海洛
  因及安非他命所用之物，且均屬被告所有，已經其供承在卷，
  應均依刑法第38條第1 項第2 款沒收之。
三本件被告所犯為死刑、無期徒刑、最輕本刑3 年以上有期徒刑
  以外之罪，亦非高等法院管轄第一審之案件，其於本院行準備
  程序時並就被訴事實為有罪之陳述，經聽取檢察官及被告之意
  見後，依刑事訴訟法第273 條之1 第1 項之規定，由本院合議
  庭裁定本件改依簡式審判程序，並由受命法官獨任進行審理。
四適用之法條：刑事訴訟法第273 條之1 第1 項、第299 條第1
  項前段，毒品危害防制條例第10條第1 項、第2 項、第18條第
  1 項前段，刑法第11條前段、第51條第5 款、第47條第1 項、
  第38條第1 項第2 款。
本案經檢察官李建論到庭執行職務
中    華    民    國    97    年    12    月    31    日
                  刑事第十五庭  法  官  邱蓮華
上正本證明與原本無異。
如不服本判決應於收受送達後10日內向本院提出上訴書狀，並應
敘述具體理由；其未敘述上訴理由者，應於上訴期間屆滿後20日
內向本院補提理由書（圴須按他造當事人之人數附繕本）「切勿
逕送上級法院」。
                                書記官  葉宜玲
中    華    民    國    97    年    12    月    31    日
附錄論罪科刑法條
毒品危害防制條例第10條第1項、第2項
施用第一級毒品者，處6月以上，5年以下有期徒刑。
施用第二級毒品者，處3年以下有期徒刑。


司法院資訊處製作；財團法人民間司法改革基金會備份。
